臺灣高雄地方法院刑事判決　　　　　　　94年度訴字第1937號
公　訴　人　臺灣高雄地方法院檢察署檢察官
被　　　告　甲○○
　　　　　　　　　　21號
指定辯護人　本院公設辯護人　乙○○
上列被告因毒品危害防制條例案件，經檢察官提起公訴（93年度
偵字第20695 號、第3278號），本院判決如下：
    主  文
甲○○連續販賣第四級毒品，處有期徒刑伍年；褫奪公權貳年；
扣案之第四級毒品硝甲西泮錠劑貳佰參拾捌顆、MOTOROLA牌行動
電話壹支（含門號0000000000號SIM 卡壹張）及新台幣貳仟柒佰
元，均沒收之，MOTOROLA牌行動電話壹支（含門號0000000000號
SIM 卡壹張）如不能沒收時，追徵其價額，新台幣貳仟柒佰元如
全部或一部不能沒收時，以財產抵償之。轉讓第二級毒品，處有
期徒刑陸月，扣案之含第二級毒品MDMA及第三級毒品K 他命而無
法析離之錠劑拾肆顆、含第二級毒品MDMA及第三級毒品K 他命而
無法析離之粉末玖包，均沒收銷燬之。應執行有期徒刑伍年肆月
；扣案之含第二級毒品MDMA及第三級毒品K 他命而無法析離之錠
劑拾肆顆、含第二級毒品MDMA及第三級毒品K 他命而無法析離之
粉末玖包，均沒收銷燬之；第四級毒品硝甲西泮錠劑貳佰參拾捌
顆、MOTOROLA牌行動電話壹支（含門號0000000000號SIM 卡壹張
）及新台幣貳仟柒佰元，均沒收之，MOTOROLA牌行動電話壹支（
含門號0000000000號SIM 卡壹張）如不能沒收時，追徵其價額，
新台幣貳仟柒佰元如全部或一部不能沒收時，以財產抵償之。
    事  實
一、甲○○明知硝甲西泮（硝甲氮平）（Nimetazepam，俗稱一
    粒眠，以下均稱一粒眠）、K 他命（Ketamine）及MDMA（俗
    稱搖頭丸）係管制物品，不得販賣、轉讓、持有，詎其竟基
    於營利之概括意圖，於93年10月初在高雄市○○路之新光三
    越百貨公司前，向綽號「哥仔」之姓名、年籍不詳成年男子
    者以新台幣 (下同)1 萬7千多元之價格購入數量不等之一粒
    眠、K 他命及MDMA後，並先後於(一)93年10月5 日晚間8 時許
    ，在高雄市○○區○○路與林森路口，以900 元之價格，將
    30顆一粒眠（每顆30元）販售予12歲以上未滿18歲之少年邱
    ００（76年11月14日生，真實姓名詳卷，下稱邱００）。(二)
    於93年10月6 日晚間6 時許，在同一地點，以900 元之價格
    ，將30顆一粒眠（每顆30元）販售予邱００。(三)於93年10月
    6 日晚間9 時許，在同一地點，以900 元之價格，將30顆一
    粒眠（每顆30元）販售予邱００，並均從中賺取價差，同時
    另以贈送之方式，將含有K 他命及MDMA成分之藥丸4 顆轉讓
    予邱００。嗣於93年10月8 日下午1 時20分許，在高雄市三
    民區○○○路209 號瑞宮飯店前，經巡邏員警察查覺有異向
    前盤查，而於甲○○身上查扣含有K 他命及MDMA成分之藥丸
    14顆、一粒眠68顆、含有K 他命成分之粉末4 包（驗後毛重
    3.7 公克）、含有K 他命及MDMA成分之粉末9 包（驗後毛重
    6.5 公克）。另於邱００身上查扣一粒眠29 顆 及4 顆搖頭
    丸（邱００違反毒品危害防制條例部分，業由臺灣高雄少年
    法院以93年度少護字第801 號判決將邱００交付保護管束，
    而自邱００身上查扣之毒品則宣告沒收銷燬之)， 始知上情
    。
二、甲○○承前販賣一粒眠之概括犯意，於94年1月27日4時許，
    在高雄市○○區○○路與中華路錢櫃附近，以2,000 元之價
    格向綽號「豪仔」者購買第四級毒品一粒眠170 顆後，並於
    同日下午4 時45分許，前往高雄市三民區○○○路「藍語生
    活網」內，以「紅豆大批商」之ID身分，在「一網情深聊天
    聯盟」網站內之「網ㄖ戀情一室」聊天室內，刊登「賣市面
    上沒的粉紅豆喔! 1 顆見效. 要的密喔. 比臣氏氏便宜喔.
    打槍我自殺!! 兼 退錢! 要的密!! 」 之訊息，欲販售一粒
    眠予不特定人，適高雄市政府警察局左營分局舊城派出所警
    員於上揭聊天室內看到該則訊息，即以「代號～秋唐辣」化
    名，佯向甲○○購買一粒眠，甲○○不疑有他，乃留下其使
    用之0000000000行動電話供警員聯絡，最後答應以3,000 元
    （1 顆60元）之價格出售50顆一粒眠，雙方並約定於94年1
    月27日18時許，在高雄市前金區○○○路163-1 號「東都大
    飯店」前交易。嗣甲○○依約前往，並以前開行動電話聯絡
    買主（即以代號秋唐辣化名之警方)時 ，經警當場查獲並扣
    得其所有準備販售之一粒眠50顆及供犯罪聯絡之MOTOROLA牌
    行動電話1 具（含門號0000000000號SIM 卡1 枚），另經甲
    ○○主動帶同現場警員至「東都大飯店」7 樓樓梯間紙箱內
    取出預先藏匿之一粒眠120 顆，並同意主動提出交付予現場
    警員查扣，始查悉上情。
三、案經高雄市政府警察局三民第一分局、左營分局移送臺灣高
    雄地方法院檢察署檢察官偵查起訴。
　　理　由
壹、程序部分：
    按「被告以外之人於審判外之言詞或書面陳述，除法律有規
    定者外，不得做為證據」、「被告以外之人於檢察事務官、
    司法警察官或司法警察調查中所為之陳述，與審判中不符時
    ，其先前之陳述具有較可信之特別情況，且為證明犯罪事實
    存否所必要者，得為證據」，刑事訴訟法第159 條、第159
    條之2 分別定有明文。是被告以外之人於警詢時為之陳述，
    性質上為傳聞證據，如未與審判中不符，自無證據能力。本
    案證人即少年邱００於第1 次警詢中所證向被告甲○○買受
    第四級毒品一粒眠3 次等情，經被告及辯護人對該警詢證述
    之證據能力表示異議，衡諸該警詢筆錄所證部分，與本院審
    理中證述內容相符，依諸前揭規定，應認無證據能力。惟依
    刑事訴訟法第159 條第1 項規定所禁止作為證據者，僅係禁
    止作為認定犯罪事實之實質證據，至於作為證明其他證據證
    明力之彈劾證據，屬自由證明範圍，要非為法所禁止。是證
    人邱００於警詢中之陳述，仍得作為渠於少年法院、偵查、
    本院審理時所為證詞以及被告供述之彈劾證據，不受刑事訴
    訟法第159 條第1 項之限制，附此敘明。
貳、實體部分：
一、上述犯罪事實一部分，被告甲○○固不否認證人邱００有向
    人買受第四級毒品一粒眠及被告身上持有含有第二、三、四
    級毒品之粉末及錠劑之事實，然矢口否認有何違反毒品危害
    防制條例犯行，辯稱：並無販賣第四級毒品一粒眠及轉讓第
    二級、第三級毒品予邱００，且邱００在少年法院審理時已
    改稱係向「哥仔」買的，邱００第1 次在警局時所述，可能
    意識不清楚才說係向被告買受第四級毒品及自被告轉讓第二
    級毒品云云。經查：
　(一)證人邱００於本院審理時證稱：「（問：是否在93年10月5
  　日晚上8 點左右在高雄市○○區○○路與林森路口以一顆30
    元的價格向被告甲○○總共購買了30顆一粒眠？）答：有。
    」、「（問：是否在93年10月6 日下午6 點左右在高雄市○
    ○區○○路跟林森路口以一顆30元的代價向被告甲○○總共
    購買了30顆一粒眠？）答：有。」、「（問：是否在93 年
    10月6 日晚上9 點左右在高雄市○○區○○路跟林森路口以
    一顆30元的代價向被告甲○○總共購買了30顆一粒眠？）答
    ：是。」、「（問：在93年10月6 日晚上9 點向被告甲○○
    購買了30顆一粒眠的時候，甲○○是否有無償送你含有K他
    命及MDMA的藥丸4 顆？）答：有。」等語（見本院卷第65頁
    ），就其係向被告購入一粒眠之事實，核與其於93年10月9
    日在少年法院供述之情節相符（見93年度少調字第1096號卷
    第2 頁反面）。再依證人即警員丙○○證稱：當時詢問的時
    候是我們另外一位同事詢問，我負責記錄，當初邱００是自
    己說出跟被告購買的事情。當時他的精神狀況正常，並無昏
    昏沉沉，在偵訊的當時，他就直接告訴我們是向被告購買的
    等語（見本院卷第66頁、第67頁）。且若非邱００自動陳述
    買受過程，否則員警何能得悉被告有販賣予少年邱００之情
    ？被告亦自承有送搖頭丸（MDMA）4 顆請邱００吃（見警A
    卷第9 頁），核與邱００所證被告有送搖頭丸（MDMA）4 顆
    之情相符。
  (二)又證人邱００於93年10月8 日於警詢之證述，雖為審判外之
 　 陳述，不具證據能力，然衡諸該警詢筆錄係在當日所製作，
    距離事實發生時間最短，記憶應最為清晰可靠，且其所證向
    被告買受第四級毒品一粒眠之事實，核與本院審理中之前開
    證述內容及於少年法院第1 次調查時所證述內容（見93年度
    少調字第1096號卷第2 頁反面）相符。又在本院審理中之陳
    述，邱００均未受外力干擾、威嚇或利誘，已如前述，足證
    邱００於警詢證述3 次向被告購買一粒眠，並詳細陳述交付
    時間、地點及數量，絕非臨訟杜撰，應屬事實，且據證人即
    警員丙○○之證述，邱００於警詢時亦無精神狀況不佳之徵
    兆，是該警詢之證述，雖無證據能力，惟非不能作為彈劾證
    人邱００之歷次證述及被告證詞可信性之彈劾證據，已如前
    述，是被告辯稱伊並無販賣一粒眠3 次及轉讓搖頭丸（MDMA
    ）4 顆予邱００，邱００於警詢時有服藥，當時精神狀況不
    佳云云，核與事實不符，純係狡辯，無足採信。
  (三)另證人邱００於本院審理時初雖證稱：「（問：警方查獲的
    一粒眠29顆如何來的？）答：甲○○介紹人給我認識，我跟
    甲○○一起去跟綽號叫哥仔的人買的。」、「（問：為何在
    警方時指認向甲○○買的？）答：當時我沒有看到對方，我
    是跟他一起去，由他跟對方接洽的。」、「（問：這三次都
    是這種情形嗎？）答：對。」、「（問：這三次錢怎麼拿給
    甲○○？）答：直接拿給甲○○，由甲○○跟對方接洽。」
    、「（問：．．．是否有看到對方是誰？）答：沒有。」、
    「（問：如何知道甲○○去跟對方接洽？）答：當時我是跟
    他一起去，甲○○叫我在樓下等他。」、「（問：哥仔的男
    子大約幾歲？）答：我沒有看過他。」、「是甲○○跟他接
    洽，我陪甲○○到林森路與三多路口的一個大樓。甲○○叫
    我在那邊等，後來我就不知道他到哪裡去了。」、「（問：
    你的意思是說根本不確定是否有哥仔這個人存在？）答：是
    的。」、「（問：93年10月8 日當天在警察局講的話，警察
    是否有用強暴脅迫或其他不正當的方法要你或誘導你陳述你
    向甲○○購買一粒眠三次的事情？）答：沒有。這些事都是
    我自己講出來的。」等語，基上，證人邱００證稱於警詢所
    述均係自願說出，未曾遭員警以強暴、脅迫或其他不正當的
    方法，即陳述向被告購買一粒眠3 次之情，且於審理時亦證
    稱根本未見過哥仔之人，亦不確定有哥仔之人，並於警詢時
    亦未曾提供任何哥仔販售第四級毒品之情及哥仔之外型、年
    籍等資料，反直指係向被告買受云云。是邱００於本院所證
    之此部份證詞，係由甲○○一起去跟綽號叫哥仔的人買一粒
    眠等情，應係迴護被告所為之證詞，至為灼然。
  (四)再據被告於警詢供承自身上起獲之毒品一粒眠顆粒狀68顆、
    夾鏈袋裝粉末13小包及MDMA14顆係於93年10月7 日晚間1 0
    時許向1 名自稱「哥仔」男子以新台幣17,000元價格購得，
    上開毒品係供己施用等語（見警B 卷第4 頁）。惟據被告自
    承係於同月初始開始施用（見警B 卷第5 頁），則其是否需
    攜帶如此量多之毒品在身以供施用，誠屬可疑。又被告於警
    詢時辯稱：邱００第1 次購買一粒眠，係先將900 元交付給
    我，由我出面向綽號哥仔購買，而後我再轉手給邱００，第
    2 次及第3 次是一起去向綽號哥仔購買，由邱００與綽號哥
    仔交易云云（見警B 卷第9 頁）。倘被告所辯為真，則渠既
    替邱００向哥仔購買一粒眠，或陪同邱００與哥仔交易，豈
    可能無哥仔之聯絡電話或得悉哥仔之出沒處？是被告上開所
    辯，並非事實，不足採信。
  (五)本件並自被告身上查獲被告所有藥丸14顆、一粒眠68顆、粉
    末14包及於邱００身上查扣一粒眠29顆及4 顆搖頭丸扣案為
    證、查獲現場照片2 幀可資佐證。而上開扣案之藥丸14顆、
    一粒眠68顆、粉末4 包、粉末9 包，經送請高雄醫學大學附
    設中和紀念醫院檢驗結果，藥丸14顆呈第三級K 他命及第二
    級毒品MDMA成分反應；藥丸68顆呈第四級毒品Nimetazepam
    成份反應；粉末4 包（驗後毛重3.7 公克）呈第三級毒品K
    他命成分反應；粉末9 包（驗後毛重6.5 公克）呈第三級毒
    品K 他命及第二級毒品MDMA成分反應，等情，分別有該醫院
    94年1 月25日報告編號0000-000、0000-000、0000-000、00
    00-000號檢驗報告4 紙（見93年度偵字第20695 號卷第44
    頁至第47頁）在卷，堪認係被告確有販入而持有大量之第二
    、三、四級毒品無訛。
  (六)又按販賣第四級毒品，係違法行為，非可公然為之，而第四
    級毒品，並無公定之價格，各次販賣毒品之價格，可能因買
    賣雙方關係之深淺、需求量之多寡、來源是否充裕、查緝是
    否嚴緊、購買者遭查獲時供述販買者之可能風險之不同而異
    其標準，非可一概而論，從而販賣之利得，除被告坦承犯行
    或價量俱臻明確外，委難察得實情。然販賣者苟無利可圖，
    應無甘冒被供出來源或被檢警查緝法辦之風險，而平價或低
    價甚或無利益販賣毒品之理，繼以被告欲將第四級毒品一粒
    眠出售予邱００，倘非為從中賺取價差牟利，則何以得贈送
    邱００搖頭丸（MDMA）4 顆試吃？且據邱００證稱：我是向
    被告購買毒品再轉賣給少年洪００（77年12月31日生，真實
    姓名詳卷），獲利是被告送我搖頭丸（MDMA）4 顆不用錢可
    試吃等語（見93年10月8 日警詢筆錄，見警B 卷第15頁、第
    16 頁）。 足見邱００已獲得販賣第四級毒品之利潤，即獲
    得免費毒品供己施用，遑論被告，而被告復已自邱００收受
    買受之第四級毒品金額每次900 元3 次（共計2700元），已
    如前述，是被告有營利之意圖甚明。
　(七)本案犯罪事實一部分事證明確，被告販賣第四級毒品既遂多
  　次及轉讓第二級毒品犯行，洵堪認定。
二、上開犯罪事實二之犯行：
　(一)訊據被告於警詢、偵查及本院準備程序時均坦承不諱，復有
    搜索扣押筆錄、扣押物品目錄表各1 紙、「一網情深聊天聯
    盟」網站內之「網ㄖ戀情」聊天室擷取畫面11頁、查獲照片
    7 幀附卷可憑（附於高市警左分三字第0940002175號卷 (下
    稱警A 卷)第32 至43頁）、一粒眠170 顆、MOTOROLA牌行動
    電話1 具（含門號0000000000號SIM 卡1 枚）等物品扣案可
    資佐證，又上開扣案之錠劑170 顆經送請高雄醫學大學附設
    中和紀念醫院檢驗結果，呈第四級毒品Nimetazepam 陽性反
    應等情，此有該醫院94年3 月8 日編號9403-5號檢驗報告1
    紙（見94年度偵字第3278號卷第14頁）附卷足考，堪認被告
    自白與事實相符。
  (二)被告於審理時雖辯稱係因豪仔叫其一次買完，本來沒想買那
    麼多云云。惟倘被告係為自己施用而販入，則被告為何將該
    170 顆一粒眠藏於東都飯店內之7 樓樓梯間之紙箱內，而非
    置於飯店房間內或帶回住居處以供施用？且竟於是日買入後
    即上網刊登息販售之訊息？顯不符常情，是被告事後所辯，
    純屬卸責之詞，無足採信。
  (三)又被告於警詢及偵查中均自承以2,000 元之價格向綽號「豪
    仔」者購買第四級毒品一粒眠170 顆，而將以3,000 元（1
    顆60元）之價格出售50顆一粒眠予買主（即代號秋唐辣化名
    之警方），則據被告之販售價格以觀，為其販入價格之5 倍
    ，足見被告有營利之意圖甚明。
  (四)綜上，被告販賣第四級毒品未遂之犯行，罪證明確，洵堪認
    定。
三、論罪、科刑及適用法律：
　(一)查一粒眠係毒品危害防制條例第2 條第2 項第4 款所稱之第
    四級毒品，又按「販賣毒品罪，並不以販入後復行賣出為構
    成要件，祇須意圖營利而購入毒品或賣出毒品，有一於此，
    其犯罪即完成，而所謂『意圖』，即犯罪之目的，原則上不
    以發生特定結果為必要，即祇須有營利之意圖為已足，不以
    買賤賣貴而從中取利為必要」，此有最高法院67年台上字第
    2500號判例、68年度台上字第606 號判例可參。
  (二)被告基於營利之意圖，而販售第四級毒品一粒眠予邱００，
    依前揭判例意旨，核被告此部份犯行係犯毒品危害防制條例
    第4 條第4 項之販賣第四級毒品既遂罪。被告在網路上公開
    兜售，為警佯購毒品而在尚未交付時即查扣之，核被告此部
    份犯行，係犯同條例第4 條第6 項、第4 項之販賣第四級毒
    品未遂罪。被告先後多次販賣第四級毒品既遂、未遂罪嫌，
    所犯構成要件相同，時間緊接，顯係基於概括犯意為之，依
    連續犯規定，從一重論以販賣第四級毒品既遂罪。又被告以
    1 行為將含第二級毒品MDMA及第三級毒品K 他命之錠劑14
    顆轉讓少年邱００，其所犯同條例第8 條第2 項、第3 項之
    轉讓第二級、第三級毒品既遂罪間，具有想像競合犯之關係
    ，應依刑法第55條前段之規定從一重轉讓第二級毒品罪處斷
    。其持有第二級毒品MDMA之行為，為高度行為之轉讓之行為
    所吸收，不另論罪。上開連續販賣第四級毒品既遂及轉讓第
    二級毒品既遂罪間，犯意各別，罪名不同，應予分論併罰。
  (三)按犯罪事實應依證據認定之，無證據不得認定犯罪事實，不
    能證明被告犯罪或其行為不罰者，應諭知無罪之判決，刑事
    訴訟法第154 條第2 項及第301 條第1 項分別定有明文。次
    按依刑事訴訟法第161 條第1 項之規定：檢察官就被告犯罪
    事實，應負舉證責任，並指出證明之方法。因此，檢察官對
    於起訴之犯罪事實，應負提出證據及說服之實質舉證責任。
    倘其所提出之證據，不足為被告有罪之積極證明，或其指出
    證明之方法，無從說服法院以形成被告有罪之心證，基於無
    罪推定之原則，自應為被告無罪判決之諭知（最高法院92
    年台上字第128 號判例要旨足參）。本件公訴意旨固以被告
    另涉犯毒品危害防制條例第4 條第2 項、第4 條第3 項販賣
    第二級毒品MDMA、第三級毒品K 他命之罪云云，無非係以被
    告持有扣案之第二級、第三級、第四級毒品及證人邱００之
    證述為據。惟查，被告既否認有販賣第二級毒品MDMA、第三
    級毒品K 他命之犯行，且據邱００前開所證，僅足證明被告
    有販售第四級毒品一粒眠之犯行，並無證據證明被告有公訴
    人所指販賣第二級毒品MDMA及第三級毒品K 他命之犯行，況
    持有第二級毒品MDMA及第三級毒品K 他命之原因所在多有，
    但與販賣之第二級毒品及第三級毒品，其間並無必然之邏輯
    關係，此外亦無其他積極證據足以佐證被告確有上開犯行，
    是揆諸前開法條及判例意旨之規定，公訴人所舉之證據要不
    能證明被告此部份之犯罪，原應為無罪判決之諭知，惟此部
    分與前開認定被告所犯毒品危害防制條例第4 條第4 項之販
    賣第四級毒品一粒眠部分，公訴人認有具有想像競合犯之裁
    判上一罪關係，爰不另為無罪之諭知。
　(四)再公訴人以被告涉犯販賣第二級毒品既遂罪及轉讓第二級毒
    品部分罪，據以求處7 年、8 月云云，惟查被告係犯連續販
    賣第四級毒品既遂罪及轉讓第二級毒品罪，業據本院認定如
    前，檢察官起訴法條既有未洽，本院自不受該求刑之拘束，
    併予指明。
  (五)爰審酌被告明知一粒眠係毒品，施用者容易上癮而戒除不易
    ，除個人身心飽受摧殘外，輕則吸後枯癟或猝死而致家庭破
    碎，重則為取得購買毒品之金錢來源致淪為娼妓盜匪，危害
    至深且鉅；又政府三申五令禁絕毒品交易，被告不知充份利
    用網路求知以充實學識，反而利用網路犯罪，為圖利而上網
    販售，惡性重大，且被告所犯前揭欲販出毒品之數量非微，
    犯罪情節甚為嚴重，雖所販入之毒品一粒眠尚未全部流入市
    面，惟此乃因警調人員及時查獲所致，並非因被告之勉力防
    止，且被告犯後態度非佳，並飾詞否認等一切情狀，分別量
    處如主文所示之刑，並定其應執行刑。再依販賣毒品之犯罪
    性質，認有褫奪公權之必要，併予宣告被告褫奪公權2 年。
  (六)扣案之含第二級毒品MDMA及第三級毒品K 他命成份之錠劑14
    顆，及含有第二級毒品MDMA及第三級毒品K 他命之粉末9 包
    ，其中之第三級毒品K 他命無法與第二級毒品MDMA析離，均
    應同視為第二級毒品，均應依毒品危害防制條例第18條第1
    項前段諭知沒收銷燬之。至於鑑驗耗損之毒品，既已滅失，
    自毋庸諭知宣告沒收銷燬之。又按毒品危害防制條例雖無處
    罰單純持有第四級毒品之規定，惟「一粒眠」既屬第四級毒
    品，且依該條例之規定，凡製造、運輸、販賣、引誘他人吸
    用及轉讓第四級毒品者，均有處罰明文，足證本件扣案之第
    四級毒品，應屬違禁物甚明，僅以單純持有此類毒品，可罰
    性較低，依比例原則，予以除罪化而已（最高法院90年台非
    字第121 號、92年台非字第138 號）。是扣案之一粒眠錠劑
    238 顆，經鑑驗均為第四級毒品一粒眠，而屬違禁物，依修
    正後毒品危害防制條例第18條第1 項前段僅規定第一級、第
    二級毒品沒收銷燬之，至於同條例第18條第1 項中段之規定
    「沒入銷燬之」，乃屬行政罰之性質，故本件被告販賣查禁
    之第四級毒品，自應依刑法第38條第1 項第1 款違禁物之規
    定宣告沒收，至鑑驗耗損部分，既已滅失不存在，自毋庸併
    宣告沒收。另行動電話1 支（含門號0000000000號之SIM 卡
    1 張），係被告所有，業據被告自承在卷（見本院卷第139
    頁），其以該電話供作販賣第四級毒品一粒眠予買者之聯絡
    工具，亦為被告自承在卷可稽 (見警A 卷第9 頁、94年度偵
    字第3278號卷第6 頁），是該行動電話雖未扣案，惟既無證
    據證明業已滅失，應依毒品危害防制條例第19條第1 項沒收
    之，如不能沒收時，追徵其價額。另據邱００於本院審理時
    證稱已交付被告購買第四級毒品一粒眠30粒900 元，計向被
    告購買3 次，即已交付被告2700元，該2700元為被告犯罪所
    得，亦應依同條例第19條第1 項沒收之，如全部或一部不能
    沒收時，以財產抵償之。
  (七)至被告上揭犯罪事實欄一之Ｋ他命粉末4 包（驗後毛重3.7
    公克），固屬毒品危害防制條例第2 條第2 項第3 款所定之
    第三級毒品而屬違禁物，惟因現行之毒品危害防制條例第18
    條第1 項中段規定，對於查獲之第三級毒品已有由查獲機關
    沒入銷燬之特別規定，則本件上開Ｋ他命粉末，依法應無從
    適用修正前之毒品危害防制條例第18條第1 項或刑法第40條
    但書單獨宣告沒收之，應由查獲機關依法沒入之，附此敘明
    。
據上論斷，依刑事訴訟法第299 條第1 項前段，毒品危害防制條
例第4 條第4 項、第8 條第2 項、第18條第1 項前段、第19條第
1 項，刑法第11條、第55條、第56條、第37條第2 項、第51條第
5款 、第9 款，判決如主文。
本案經檢察官鄧滕墩到庭執行職務。
中　　華　　民　　國　　94　　年　　11　　月　 17 　　日
                  刑事第十庭  審判長法  官  徐美麗
                                    法  官  高增泓
                                    法  官  楊淑珍
以上正本證明與原本無異。
如不服本判決，應於判決送達後10日內，向本院提出上訴狀。
中　　華　　民　　國　　94　　年　　11　　月　17　　　日
                                    書記官  林秀敏
附錄本件論罪法條
毒品危害防制條例第4條
製造、運輸、販賣第一級毒品者，處死刑或無期徒刑；處無期徒
刑者，得併科新臺幣1 千萬元以下罰金。
製造、運輸、販賣第二級毒品者，處無期徒刑或7 年以上有期徒
刑，得併科新臺幣7 百萬元以下罰金。
製造、運輸、販賣第三級毒品者，處5 年以上有期徒刑，得併科
新臺幣5百萬元以下罰金。
製造、運輸、販賣第四級毒品者，處3 年以上10年以下有期徒刑
，得併科新臺幣3百萬元以下罰金。
製造、運輸、販賣專供製造或施用毒品之器具者，處1 年以上7
年以下有期徒刑，得併科新臺幣1百萬元以下罰金。
前5項之未遂犯罰之。
毒品危害防制條例第8條
轉讓第一級毒品者，處1 年以上7 年以下有期徒刑，得併科新臺
幣1百萬元以下罰金。
轉讓第二級毒品者，處6 月以上5 年以下有期徒刑，得併科新臺
幣70萬元以下罰金。
轉讓第三級毒品者，處3 年以下有期徒刑，得併科新臺幣30萬元
以下罰金。
前3項之未遂犯罰之。
